Inventaris van het archief van de Directie Internationale Betrekkingen en taakvoorgangers van het Ministerie van Sociale Zaken en Werkgelegenheid, (1957) 1995-2005
Nationaal Archief, Den Haag
- Taakuitvoering, 2
  - Bilaterale samenwerking, 2.2
    - Stukken betreffende de bilaterale samenwerking met en wederzijdse bezoeken aan diverse landen., 1984 - 2005; 135-430
      - Rusland.1992 - 2003, 326-333
        - Hulp aan de voormalige Gemenebest van Onafhankelijke Staten (GOS-republieken: Rusland, de Oekraïne, Kazachstan en Wit-Rusland),1992 - 1993, 326; 1 pak
        - Samenwerkingsproject op het gebied van de sociale zekerheid.1996 - 1997, 327-328
          - 1996, 327; 1 pak
          - 1997, 328; 1 pak
        - Studiebezoeken van diverse delegaties aan Nederland,1996 - 1997, 329; 1 omslag
        - Advisering aan de minister van Buitenlandse Zaken over het Matra-project RU/97/09: Stichting Losser-Widnoje,1997 - 1998, 330; 1 omslag
        - Studie- en delegatiebezoeken uit Rusland,1998 - 1999, 331; 1 omslag
        - Totstandkoming van een samenwerkingsovereenkomst Memorandum of Understanding (Mou) inzake uitwisseling van expertise op sociaal terrein,2001 - 2002, 332; 1 omslag
        - Overleg over de bilaterale samenwerking op het gebied van sociaal beleid en werkgelegenheid,2002 - 2003, 333; 1 omslag
      - Servië, overleg over de studie- en delegatiebezoeken door afgevaardigden,2003, 334; 1 omslag
      - Slovenië.1996 - 2001, 335-337
        - Studie- en delegatiebezoeken,1996 - 1999, 335; 1 omslag
        - Overleg over de bilaterale samenwerking op het gebied van sociaal beleid en werkgelegenheid,1998 - 2001, 336; 1 pak
        - Wijziging van het Verdrag Sociale Zekerheid,2000, 337; 1 omslag
      - Slowakije.1991 - 2003, 338-348
        - Bezoek van staatssecretaris van Sociale Zaken Ter Veld aan Praag van 3 - 5 april 1991,1991, 338; 1 pak
        - Studie- en delegatiebezoeken uit Slowakije,1995 - 1999, 339; 1 omslag
        - Toelating van werknemers uit Slowakije,1996 - 2001, 340; 1 omslag
        - Advisering aan de minister van Buitenlandse Zaken over het Matra-project SK/97/01: Rudnany community care centre,1997, 341; 1 omslag
        - Overleg over de bilaterale samenwerking op het gebied van sociaal beleid en werkgelegenheid,1998 - 2003, 342; 1 omslag
        - Totstandkoming van een samenwerkingsovereenkomst Memorandum of Understanding (Mou) inzake uitwisseling van expertise over sociale zekerheid,2000 - 2001, 343; 1 omslag
        - Departementaal overleg en het overleg met het Ministerie van Buitenlandse Zaken over Matra-projecten in Slowakije.2001 - 2003, 344-348
          - Project MATO1/SK/9/1 "Regular monitoring analysis and evaluation system of employment policy",2001 - 2003, 344; 1 pak
          - Project MATO1/SK/9/1 "Strategie analysing of the financial impact of the implementation of health and safety legislation",2001 - 2003, 345; 1 pak
          - Project "Development of Client Centred and Self-service career Guidance services",2002, 346; 1 pak
          - Project 33 "Labour Pool Young Roma",2003, 347; 1 pak
          - Project SK004801 "Social Transformation Programme",2003, 348; 1 pak
      - Slowakije en Tsjechië.1998 - 2003, 349-350
        - Overleg over de bilaterale samenwerking op het gebied van sociaal beleid en werkgelegenheid,1998 - 2003, 349; 1 omslag
        - Overleg over de bilaterale samenwerking op het gebied van sociaal beleid en werkgelegenheid,1998 - 2003, 350; 1 omslag
      - Spanje.1987 - 2005, 351-358
        - Rapportage van het Bureau Sociaal Attaché van de Nederlandse Ambassade te Madrid,1987 - 1992, 351; 1 pak
        - Overleg over de bilaterale samenwerking op het gebied van sociaal beleid en werkgelegenheid.1993 - 2001, 352-354
          - 1993, 352; 1 pak
          - 1994 - 1995, 353; 1 omslag
          - 1997 - 2001, 354; 1 omslag
        - Studie- en delegatiebezoeken uit Spanje aan Nederland,1996 - 1997, 355; 1 omslag
        - Organisatie van een Spaans-Nederlands seminar over nieuwe arbeidspatronen op 18 - 19 oktober te Avila,2001, 356; 1 pak
        - Organisatie van een Nederlands-Spaans seminar over deregulering en arbeidsbemiddeling,2002 - 2003, 357; 1 omslag
        - Overleg met het Spaanse Ministerie van Sociale Zaken over internationale aangelegenheden,2003 - 2005, 358; 1 omslag
      - Suriname.1992 - 2001, 359-362
        - Studie- en delegatiebezoeken uit Suriname,1992 - 1995, 359; 1 omslag
        - Technische bijstand bij projecten op het terrein van sociale zaken en werkgelegenheid.1994 - 1997, 360-361
          - Periode 1994 - 1995,1994 - 1996, 360; 1 pak
          - Periode 1995 - 1997,1994 - 1997, 361; 1 pak
        - Overleg over de studie- en delegatiebezoeken door afgevaardigden,2000 - 2001, 362; 1 omslag
      - Taiwan.1995 - 1997, 363-364
        - Uitwisselingsprogramma's,1995, 363; 1 omslag
        - Studie- en delegatiebezoeken uit Taiwan aan Nederland,1997, 364; 1 omslag
      - Thailand, studie- en delegatiebezoeken uit Thailand aan Nederland,1996 - 1997, 365; 1 omslag
      - Tsjechië.1995 - 2004, 366-372
        - Overleg over de studie- en delegatiebezoeken door afgevaardigden.1995 - 2004, 366-369
          - 1995 - 1997, 366; 1 pak
          - 1998 - 1999, 367; 1 omslag
          - 2003, 368; 1 omslag
          - 2004, 369; 1 omslag
        - Overleg met het Ministerie van Arbeid en Sociale Zaken van Tsjechië over de totstandkoming van de overeenkomst voor de uitwisseling van praktikanten tussen Nederland en Tsjechië,1997 - 1999, 370; 1 omslag
        - Overleg met het Ministerie van buitenlandse Zaken over de toelating van werknemers uit Tsjechië in Nederland,1997 - 1999, 371; 1 omslag
        - Overleg over de bilaterale samenwerking op het gebied van sociaal beleid en werkgelegenheid,1997 - 2001, 372; 1 pak
      - Tunesië.2001 - 2005, 373-374
        - Werkbezoek van de staatssecretaris en minister van Sociale Zaken en Werkgelegenheid inzake vermogensfraude,2001, 373; 1 omslag
        - Bezoeken van de minister van Sociale Zaken en Werkgelegenheid inzake AOW en AKW controle,2003 - 2005, 374; 1 omslag
      - Turkije.1987 - 2005, 375-392
        - Departementaal overleg over de rechtspositie van de vakverenigingen in Turkije,1987 - 1995, 375; 1 omslag
        - Overleg met de attaché Sociale Zaken te Ankara over diverse aangelegenheden inzake de sociale zekerheid in Turkije,1990 - 1998, 376; 1 pak
        - Bezoek van minister-president en de minister van Sociale Zaken en Werkgelegenheid aan Turkije,1993, 377; 1 omslag
        - Overleg over het uitvoeren van een onderzoek naar bijstandsfraude in Turkije.1998 - 2005, 378-380
          - 1998, 378; 1 omslag
          - 2000 - 2003, 379; 1 omslag
          - Vermogensonderzoeken in Turkije naar bijstandsfraude,2005, 380; 1 omslag
        - Wijziging van het Verdrag Sociale Zekerheid,2000, 381; 1 omslag
        - Overleg over de bilaterale samenwerking op het gebied van sociaal beleid en werkgelegenheid.2000 - 2004, 382-384
          - 2000 - 2002, 382; 1 omslag
          - 2003, 383; 1 pak
          - 2004, 384; 1 omslag
        - Werkbezoek van staatssecretaris Verstand inzake diverse emancipatieprojecten en een workshop over regulier beleid, waarbij rekening wordt gehouden met sekseverschillen (gendermainstreaming),2001, 385; 1 pak
        - Overleg over de studie- en delegatiebezoeken door afgevaardigden,2002 - 2003, 386; 1 omslag
        - Overleg over de bilaterale samenwerking tussen Nederland en Turkije op het gebied van flexibilisering en modernisering van het Arbeidsrecht,2002 - 2004, 387; 1 omslag
        - Overleg met het Ministerie van Buitenlandse Zaken over het Matra-project "Women for WOMEN" in Turkije,2003, 388; 1 omslag
        - Werkbezoek van minister-president Balkenende inzake de mogelijke toetreding van Turkije tot de Europese Unie,2003, 389; 1 omslag
        - Werkbezoek van minister De Geus op 5 - 6 oktober 2004 aan Ankara,2004, 390; 1 omslag
        - Deelname aan de 5e Joint Working Groupe van Nederland en Turkije van 6 - 9 april 2005 te Ankara,2005, 391; 1 pak
        - Ondertekening Fiche voor het Project Gelijke Behandeling in Turkije,2005, 392; 1 omslag
      - Uruguay, studie- en delegatiebezoeken., 393; 1 omslag
      - Uzbekistan, overleg over de bilaterale samenwerking op het gebied van sociaal beleid en werkgelegenheid,2003, 394; 1 omslag
      - Verenigd Koninkrijk.1990 - 2005, 395-412
        - Overleg over de bilaterale samenwerking op het gebied van sociaal beleid en werkgelegenheid.1990 - 2004, 395-401
          - 1990 - 1991, 395; 1 pak
          - 1994, 396; 1 pak
          - 1995 - 1996, 397; 1 omslag
          - 1997, 398; 1 omslag
          - 1999 - 2001, 399; 1 pak
          - 2003 - 2004, 400; 1 pak
          - 2004, 401; 1 omslag
        - Bezoeken van de staatssecretaris en de secretaris-generaal aan het Ministerie van Sociale Zaken en Werkgelegenheid te Londen,1991 - 1992, 402; 1 omslag
        - Studie- en delegatiebezoeken uit Engeland aan Nederland,1995 - 1999, 403; 1 pak
        - Intensivering van de bilaterale betrekkingen op sociaal terrein,1999, 404; 1 pak
        - Organisatie van een Brits-Nederlands seminar over samenwerking werk en inkomen (Centrum voor Werk en Inkomen) CWI op 3 februari,1999 - 2000, 405; 1 pak
        - High level meeting Nederland - Verenigd Koninkrijk inzake het sociaal beleid op 12 - 13 februari 2001 te Londen,2000, 406; 1 omslag
        - Werkbezoek van minister Vermeend inzake de nieuwe sociale agenda van de Europese Unie,2000, 407; 1 omslag
        - Overleg over de studie- en delegatiebezoeken door afgevaardigden,2000 - 2003, 408; 1 omslag
        - Totstandkoming van een samenwerkingsovereenkomst Mou (Memorandum of Understanding) inzake sociale zekerheid,2001 - 2004, 409; 1 omslag
        - Werkbezoek van minister De Geus inzake bilateraal bezoek aan de ministers Smith en Hewitt,2004, 410; 1 pak
        - Bilateraal uitwisselingsprogramma met het Verenigd Koninkrijk,2005, 411; 1 omslag
        - Werkbezoek van staatssecretaris Van Hoof aan de Britse minister Hunt van het Department of Work and Income te Londen,2005, 412; 1 omslag
      - Verenigde Arabische Emiraten, studie- en delegatiebezoeken,1999, 413; 1 omslag
      - Verenigde Staten, studie- en delegatiebezoeken.1995 - 1999, 414-415
        - 1995 - 1996, 414; 1 omslag
        - 1999, 415; 1 omslag
      - Wit-Rusland, advisering aan de minister van Buitenlandse Zaken over het Matra-project BY/97/04: establishment of an organisation and methodology for publicity, information and education within independent trade union movement,1997, 416; 1 omslag
      - Zuid-Afrika.1984 - 2005, 417-421
        - Tripartiete overleg inzake het Nederlandse standpunt betreffende de problematiek van de Nederlandse investeringen in Zuid-Afrika,1984, 417; 1 pak
        - Studie- en delegatiebezoeken aan Nederland.1995 - 1999, 418-419
          - 1995 - 1997, 418; 1 pak
          - 1998 - 1999, 419; 1 omslag
        - Departementaal overleg over de technische samenwerking tussen Nederland en Zuid-Afrika,1997 - 1999, 420; 1 omslag
        - Nederlandse hulp aan Zuid-Afrika bij het opzetten van een nieuw sociaal zekerheidsinstituut,2005, 421; 1 omslag
      - Zuid-Korea.1996 - 1999, 422-424
        Zie ook inv. nrs. 189-191.
        - Interdepartementaal overleg over de totstandkoming van het Verdrag Sociale Zekerheid tussen Nederland en Zuid-Korea,1996, 422; 1 omslag
        - Studiebezoeken van diverse delegaties aan Nederland,1996 - 1997, 423; 1 omslag
        - Bezoek van de voorzitter van de Koreaanse Sociaal Economische Raad aan Nederland van 11 - 14 november 1999,1999, 424; 1 omslag
      - Zweden.1996 - 2004, 425-430
        - Overleg over de bilaterale samenwerking op het gebied van sociaal beleid en werkgelegenheid.1996 - 2002, 425-427
          - 1996 - 1998, 425; 1 omslag
          - 2000 - 2001, 426; 1 omslag
          - 2002, 427; 1 pak
        - Studie- en delegatiebezoeken.1996 - 2004, 428-429; 1 pak
          - 1996 - 1997, 428; 1 omslag
          - 1998 - 2004, 429; 1 pak
        - Werkbezoek van Nederlandse delegatie aan de Top Stockholm op 23 - 24 maart inzake sociaal en economisch beleid,2001, 430; 1 omslag
    - Stukken betreffende de bezoeken van Nederlandse bewindslieden aan het buitenland en bezoeken van buitenlandse bewindslieden aan Nederland., 1990 - 1998; 431; 1 pak
    - Stukken betreffende de samenwerking met landenregio's., 1990 - 1999; 432-445
      - Azië, het in opdracht van de Directie Internationale Zaken door het International Institute for Asian Studies (IIAS) verrichtte onderzoek naar de stand van zaken met betrekking tot de arbeidsverhoudingen in de Aziatische regio, met eindrapport,1998 - 1999, 432; 1 omslag
      - Europa Oost.1990 - 2005, 433-445
        - Wederzijdse bezoeken met Oostbloklanden in het kader van samenwerkingsprojecten,1990 - 1992, 433; 1 pak
        - Besluitvorming in samenwerking met het Ministerie van Economische Zaken inzake diverse projectvoorstellen,1991 - 1993, 434; 1 omslag
        - Rapportage aan de Tweede Kamer over het Nederlandse ondersteuningsbeleid op het gebied van de economische- en sociale ontwikkeling aan Midden- en Oost-Europa over 1991,1991 - 1996, 435; 1 pak
        - Informeel Oost-Europa overleg,1992, 436
        - Het leveren van commentaar door de Directie Internationale Zaken op het evaluatierapport Programma Samenwerking Oost-Europa van Twijnstra Gudde/Nederlands Economisch Instituut.1993 - 1996, 437-438
          - 1993 - 1996, 437; 1 pak
          - Bijlagen,1993, 438; 1 pak
        - Werkgroep van de Directie Internationale Zaken inzake de ontwikkelingen van beleid ten aanzien van Midden- en Oost Europa,1997 - 1999, 439; 1 omslag
        - Rapportage aan de Tweede Kamer over het Nederlandse ondersteuningsbeleid op het gebied van de economische- en sociale ontwikkeling aan Midden- en Oost-Europa.1997 - 2000, 440-441
          - Periode 1996 - 1998,1997 - 1999, 440; 1 omslag
          - Periode 1999,1999 - 2000, 441; 1 omslag
        - Organisatie van een jaarlijkse bijeenkomst van Nederlandse diplomaten in EU-landen en in Midden- en Oost-Europese landen (MOE) in het kader van het Nederlands sociaal beleid.1998 - 2005, 442-445
          - 1998 - 1999, 442; 1 omslag
          - 2000, 443; 1 omslag
          - 2003, 444; 1 pak
          - 2005, 445; 1 pak
    - Stukken betreffende de bilaterale samenwerking inzake het Project Steun Oost-Europa (PSO) beurzenprogramma en de betrokkenheid bij de Wet Arbeid Buitenlandse Werknemers (WABW)., 1991 - 1992; 446-447
      - 1991 - 1992, 446; 1 pak
      - 1992, 447; 1 pak
    - Stukken betreffende het departementaal en interdepartementaal overleg over de herziening van de Wet Arbeid Buitenlandse Werknemers (WABW)., 1991 - 1994; 448; 1 pak
    - Stukken betreffende het overleg met het Ministerie van Buitenlandse Zaken over de totstandkoming van regiobeleidsdocumenten met betrekking tot het sociaaleconomische beleid van de Europese Unie ten opzichte van diverse landen en regio's., 1996 - 1999; 449; 1 omslag
    - Stukken betreffende interdepartementale overleg over de intensivering van de bilaterale betrekkingen tussen Nederland en andere landen, met name voor wat betreft de informatie-uitwisseling via de ambassades., 1998 - 1999; 450; 1 omslag
    - Stukken betreffende de totstandkoming van een model-bilaterale overeenkomst inzake sociale zekerheid., 1999 - 2000; 451; 1 omslag
  - Multilaterale samenwerking, 2.3
    - Benelux en Economische Unie, 2.3.1
      - Stukken betreffende de taak en werkwijze van de Commissie voor Sociale Vraagstukken, waarvan de Directie Internationale Zaken het secretariaat voert., 1957 - 1993; 452; 1 omslag
      - Stukken betreffende deelname aan vergaderingen van het Redactiecomité van de Commissie voor Sociale Vraagstukken., 1990 - 1992; 453; 1 omslag
      - Stukken betreffende het geven van reacties op de jaarverslagen van de Benelux Commissie voor Sociale Vraagstukken., 1991 - 1996; 454; 1 omslag
      - Stukken betreffende het departementaal overleg over de bijeenkomsten van de ministers van Sociale Zaken en Werkgelegenheid van de Beneluxlanden en Duitsland., 1994 - 1995; 455; 1 pak
      - Stukken betreffende overleg inzake de sociale zekerheid van grensarbeiders., 1994 - 1998; 456; 1 omslag
      - Stukken betreffende de aanbevelingen van het Comité der Wijzen inzake de heroriëntatie van de Benelux in de jaren negentig., 1995; 457; 1 pak
      - Stukken betreffende deelname aan de vergadering van het Benelux-Directiecomité op 21 maart 1995., 458; 1 omslag
      - Stukken betreffende deelname aan de interdepartementale Beneluxraad., 2000; 459; 1 omslag
      - Stukken betreffende de consequenties bij wijziging van de Nederlandse wetgeving inzake veiligheidseisen voor schiethamers, patronen en pennen in verband met de Benelux aanbeveling en -beschikking., 2000 - 2001; 460; 1 omslag
    - Europese Gemeenschap (EG), 2.3.2
      - Algemeen, 2.3.2.01
        - Stukken betreffende het overleg inzake het vrije verkeer van werknemers in overheidsdienst., 1972 - 1985; 461; 1 omslag
        - Stukken betreffende het adviseren van de minister over de herstructurering van de Nederlandse staalindustrie., 1978 - 1996; 462-471
          - ESTEL-Hoogovens.1978 - 1988, 462-463
            - 1978 - 1988, 462; 1 pak
            - 1978 - 1988, 463; 1 pak
          - Sociale aspecten.1984 - 1987, 464-466
            - 1984 - 1986, 464; 1 pak
            - 1984 - 1986, 465; 1 pak
            - 1987, 466; 1 pak
          - Het overleg met de Commissie van de Europese Gemeenschappen over de steunverlening aan Hoogovens te IJmuiden in het kader van de herstructurering van de staalindustrie.1990 - 1994, 467-470
            - 1990 feb. - 1992 dec., 467; 1 pak
            - 1993 jan. - sep., 468; 1 pak
            - 1993 feb. - 1994 mrt., 469; 1 pak
            - 1994 apr. - dec., 470; 1 pak
          - Cofinanciering van de Europese Gemeenschap voor Kolen en Staal (EGKS) en steunaanvragen van de Hoogovens,1995 - 1996, 471; 1 pak
        - Stukken betreffende de problemen met subsidies van het Europees Sociaal Fonds (ESF)., 1983 - 2005; 472-477
          - Beantwoorden van Kamervragen door de Ministeries van Buitenlandse Zaken en van Sociale Zaken en Werkgelegenheid inzake het Europees Sociaal Fonds (ESF) inzake problemen bij projecten en instellingen door de subsidievoorwaarden,1983 - 1989, 472; 1 omslag
          - Nederlandse voorstellen voor het evaluatieonderzoek van de doelstellingen 3 en 4 van het Europees Sociaal Fonds (ESF).1991 - 1993, 473-474
            - 1991 - 1992, 473; 1 pak
            - 1993, 474; 1 pak
          - Verlenen van medewerking aan een onderzoek van de Regionale Recherche Dienst Rotterdam-Rijnmond naar fraude met subsidies uit het Europees Sociaal Fonds (ESF),1995, 475; 1 omslag
          - Adviseren van de minister over de aanpak van fraude met subsidies uit het Europees Sociaal Fonds (ESF),1998 - 1999, 476; 1 omslag
          - Inwerkingtreding van het cofinancieringsmechanisme voor projecten in het kader van Opleiding- en Ontwikkelingsfondsen (O&O) uit ESF projectsubsidies,2004 - 2005, 477; 1 omslag
        - Stukken betreffende het departementale overleg over de nota "Verder bouwen aan Europa" van het Ministerie van Buitenlandse Zaken aan de Tweede Kamer., 1988 - 1989; 478; 1 pak
        - Stukken betreffende overleg inzake het minderheden- en toelatingsbeleid., 1988 - 1990; 479; 1 pak
        - Stukken betreffende het nemen van maatregelen ter voorkoming van problemen bij de douane- en expeditiebranche na voltooiing van de Europese interne markt., 1988 - 1992; 480; 1 omslag
        - Stukken betreffende de totstandkoming van de sociale dimensie Europa 1992 inzake de interne markt., 1988 - 1996; 481-486
          - 1988 - 1989 mrt. 9, 481; 1 pak
          - 1989 mrt. 14 - aug., 482; 1 pak
          - 1989 sep. - 1990 apr., 483; 1 pak
          - 1990 mei - 1991, 484; 1 pak
          - 1991 mrt. - 1992, 485; 1 pak
          - 1993 - 1996, 486; 1 pak
        - Stukken betreffende het opstellen van een notitie naar aanleiding van het rapport Gevolgen EG-beleid voor het bestaande nationale beleid in het kader van de begrotingsvoorbereiding 1990., 1989 - 1990; 487; 1 omslag
        - Stukken betreffende het opstellen van het Nederlandse standpunt naar aanleiding van een nota van Frankrijk als voorzitter van de EU inzake de sociale bescherming., 1989 - 1990; 488; 1 omslag
        - Stukken betreffende het informeren van de minister over de rechtspositie c.q. toelating van legaal in de Europese Unie aanwezige inwoners uit derdelanden tot de Nederlandse arbeidsmarkt., 1989 - 1997; 489; 1 omslag
        - Stukken betreffende de levering van een bijdrage aan het Nederlandse standpunt over de bestrijding van sociale uitsluiting in de Europese Unie., 1989 - 2001; 490-497
          - 1989 - 1993 aug., 490; 1 pak
          - 1993 okt. - 1994, 491; 1 pak
          - 1994, 492; 1 pak
          - 1995 - 1996, 493; 1 pak
          - Departementaal overleg.2000 - 2001, 494-497
            - Nederlandse rapportage aan de Groep Sociale Bescherming van de Sociale Raad,2000, 494; 1 omslag
            - Vaststelling van een communautair actieprogramma ter aanmoediging van samenwerking tussen de lidstaten,2000, 495; 1 omslag
            - Aanbevelingen voor individuele indicatoren in het EU-monitoringsproces op het gebied van armoede en sociale uitsluiting,2001, 496; 1 omslag
            - Nationaal actieplan ter bestrijding van armoede en sociale uitsluiting,2001, 497; 1 omslag
        - Stukken betreffende de Nederlandse inbreng in het Besluit van de Raad inzake het Europese Jaar voor de veiligheid, hygiëne en gezondheid op het werk., 1990 - 1992; 498; 1 pak
        - Stukken betreffende de deelname aan conferenties en congressen inzake de positie van de vakbonden in Europees perspectief., 1990 - 1994; 499; 1 pak
        - Stukken betreffende het periodieke overleg tussen de vakbonden en het Ministerie van Sociale Zaken en Werkgelegenheid over Europese aangelegenheden., 1990 - 1999; 500-501
          - 1990 - 1994, 500; 1 pak
          - 1995 - 1999, 501; 1 pak
        - Stukken betreffende het algemeen overleg met de Tweede Kamer over zaken betreffende de Europese Gemeenschap (EG)., 1990 - 2000; 502-512
          - 1990 - 1995, 502; 1 pak
          - 1996 - 1998, 503; 1 pak
          - 1999, 504; 1 pak
          - 1999 - 2000 apr., 505; 1 pak
          - 2000 mei - nov., 506; 1 pak
          - Algemeen overleg met de Vaste Kamercommissie van Sociale Zaken en Werkgelegenheid.1996 - 1999, 507-512
            - 1996, 507; 1 pak
            - 1997, 508; 1 pak
            - 1999, 21 jan. - 24 juni1999, 509; 1 pak
            - 1999, 9 sept.1999, 510; 1 pak
            - 1999, 14 okt.1999, 511; 1 pak
            - 1999, 11 en 25 nov.1999, 512; 1 omslag
        - Stukken betreffende het Nederlandse voorzitterschap van de Europese Gemeenschap in 1991, 1996 en 2004., 1990 - 2005; 513-537
          - Departementaal overleg.1990 - 2004, 513-526
            - 1990 - 1991 mei, 513; 1 pak
            - 1991 feb. - sep., 514; 1 pak
            - 1995 - 1996, 515; 1 pak
            - 1995 mrt. - 1996, 516; 1 pak
            - 1995 - 1997, 517; 1 pak
            - 1995 juni - 1997, 518; 1 pak
            - 1996 - 1997, 519; 1 pak
            - 1996 - 1997, 520; 1 pak
            - 2001 - 2004, 521; 1 pak
            - 2002 - 2004, 522; 1 pak
            - 2002 - 2004, 523; 1 pak
            - 2002 - 2004, 524; 1 pak
            - 2003 - 2004, 525; 1 pak
            - 2004, 526; 1 pak
          - Voorbereiding van werkbezoeken van minister De Vries aan diverse landen in het kader van het Nederlandse voorzitterschap van de Europese Gemeenschap.1991, 527-528
            - Europese Gemeenschap (Brussel) en het Verenigd Koninkrijk,1991, 527; 1 pak
            - Portugal, Frankrijk en Spanje,1991, 528; 1 pak